臺灣板橋地方法院民事判決　　　　　　　　　　　　　九十三年度訴字第四二五號
　　原　　　告　台北縣政府
　　法定代理人　己○○
　　訴訟代理人　甲○○
　　　　　　　　乙○○
　　　　　　　　丙○
　　被　　　告　丁○○
　　兼　右一人
　　訴訟代理人　戊○○
右當事人間請求清償借款事件，於民國九十三年四月七日辯論終結，本院判決如左：
    主    文
被告應連帶給付原告新台幣陸拾柒萬捌仟捌佰貳拾貳元，及自民國九十二年五月六日
起至清償日止，按年利率百分之三點五計算之利息，並按年利率百分之八點六一計算
之違約金。
訴訟費用由被告連帶負擔。
    事實及理由
一、原告起訴主張：
  (一)被告戊○○邀同被告詹淑貞為擔保品提供人兼連帶債務人，於民國（下同）八十
    三年九月七日簽訂輔助公教人員購建住宅貸款契約，將坐落台北縣新莊市○○○
    路三二七巷四弄十號五樓之不動產設定第一順位抵押權予原告，並於八十三年九
    月十七日簽發借據，向原告借款新台幣（下同）一百七十四萬元，約定期間自八
    十三年十一月二十九日起至一百零三年十一月二十九日止，按月分期償還，如逾
    三個月經催討仍不履行者，即喪失分期攤還之權利，由當地貸款行庫代理原告聲
    請拍賣其抵押物抵償全部借款本息外，並按借款契約加收違約金。
  (二)被告戊○○自九十一年一月六日起即未依約繳款，經原告聲請強制執行後，僅受
    分配一百十四萬九千一百六十四元，迄今有本金六十七萬八千八百二十二元及利
    息、違約金未受償，為此提起本訴。
  (三)聲明：如主文所示。
二、被告辯稱：
  (一)對原告主張之事實並不爭執，當時因被告母親生病，且經濟不景氣，致被告所有
    之前述房屋無法出租，連水電費都無法繳納，所以自九十一年一月起就無法按月
    繳納貸款利息。之後原告人員更在九十一年五、六、七月間，聲請支付命令確定
    並強行將承租戶趕走，致使被告無法繼續繳納利息。
  (二)聲明：駁回原告之訴。
三、本院判斷：
  (一)原告主張之事實，業據提出借據、貸款契約書、分配表各一份為證，且為被告所
    不爭執，自應認定屬實。又依兩造簽訂之貸款契約第十條規定，被告戊○○如未
    按期償付本息達三個月，經催討仍不履行者，即喪失分期攤還之權利，由當地貸
    款行庫代理原告聲請拍賣其抵押物抵償全部借款本息外，並按借款契約加收違約
    金。故被告戊○○自九十一年一月六日起既未依約繳款，則原告於三個月期限屆
    滿後，自得聲請拍賣抵押物並請求其一次償還全部欠款。被告所辯各節，縱然屬
    實，均無礙於此項一次償還全部欠款責任之成立，即非可採，其聲請傳訊當時承
    租戶到庭作證，亦無必要，併此敘明。
  (二)按稱消費借貸者，謂當事人一方移轉金錢或其他代替物之所有權於他方，而約定
    他方以種類、品質、數量相同之物返還之契約；借用人應於約定期限內，返還與
    借用物種類、品質、數量相同之物，民法第四百七十四條第一項、第四百七十八
    條前段分別定有明文。次按稱保證者，謂當事人約定，一方於他方之債務人不履
    行債務時，由其代負履行責任之契約；數人負同一債務，明示對於債權人各負全
    部給付之責任者，為連帶債務；連帶債務之債權人，得對於債務人中之一人，或
    數人，或其全體，同時或先後請求全部或一部之給付，民法第七百三十九條、第
    二百七十二條第一項、第二百七十三條第一項亦分別規定明確。
  (三)從而，被告戊○○既有如原告聲明所示之借款本金、利息及違約金尚未清償，原
    告依貸款契約請求被告二人連帶給付，即有依據，應予准許。
四、結論：原告之訴為有理由，依民事訴訟法第八十五條第二項，判決如主文。
中　　　華　　　民　　　國　　九十三　　年　　　四　　　月　　二十一  　日
                                臺灣板橋地方法院民三庭
                                    法  官  劉以全
右為正本係照原本作成
如對本判決上訴，須於判決送達後廿日內向本院提出上訴狀
中　　　華　　　民　　　國　　九十三　　年　　　四　　　月　　二十一　　日
                                    書記官  王苑琦
